【裁判字號】    97,財管,48
【裁判日期】    971217
【裁判案由】    指定遺產管理人
【裁判全文】
臺灣雲林地方法院民事裁定              97年度財管字第48號
聲  請  人  雲林縣臺西鄉農會
代  表  人  甲○○
非訟代理人  丁○○
利害關係人  丙○○
上列聲請人聲請對被繼承人乙○○指定遺產管理人事件，本院裁
定如下：
    主  文
選任丙○○（男，民國○○○年○月○○日生，國民身分證統一
號：Ｚ000000000號，住雲林縣臺西鄉牛厝村28鄰丘厝20之9 號）
為被繼承人乙○○之遺產管理人。
准對被繼承人乙○○（男、民國○○○年○月○○○日生，國民
身分證統一編號：Ｚ000000000號，最後住所：雲林縣臺西鄉牛厝
村28鄰丘厝20之9 號，於民國九十六年四月二十日死亡）之繼承
人為承認繼承之公示催告。
被繼承人乙○○之繼承人，應自前項公示催告最後登載新聞紙之
日起，六個月內承認繼承，上述期限屆滿，無繼承人承認繼承時
，被繼承人乙○○之遺產，於清償債權，並交付遺贈物後，如有
賸餘即歸屬國庫。
程序費用新臺幣壹仟元由被繼承人乙○○之遺產負擔。
    理  由
一、本件聲請意旨略以：被繼承人乙○○於民國（下同）96年4
    月20日死亡。然被繼承人乙○○在生前曾向聲請人借款合計
    共新臺幣350 萬元，惟因被繼承人乙○○死亡，而其繼承人
    均已於期間內聲明拋棄繼承，其親屬會議亦未於一個月內選
    定遺產管理人，致聲請人對其遺產無法行使權利。茲提出其
    戶籍謄本、債權憑證（92年執字第8824號、91年執字第1091
    1 號）、本院96年8 月3 日雲院隆家悅決96繼字第327 號函
    、繼承系統表、土地登記謄本各一件為證，請求指定被繼承
    人乙○○長子丙○○為遺產管理人，以維權益等語。
二、按繼承開始時，繼承人之有無不明，而無親屬會議或親屬會
    議未於1 個月內選定遺產管理人者，利害關係人或檢察官得
    聲請法院選任遺產管理人，並由法院依公示催告程序，定6
    個月以上之期限，公告繼承人，命其於期限內承認繼承，民
    法第1177條，第1178條規定分別定有明文。
三、經查，聲請人主張之事實，已據聲請人提出戶籍謄本、本院
    92年執字第8824號暨91年執字第10911 號債權憑證、本院96
    年8 月3 日雲院隆家悅決96繼字第327 號函、繼承系統表及
    土地登記謄本等件影本為證，並經本院調閱本院96年度繼字
    第327 號拋棄繼承事件卷查明無誤，自堪信為真實，堪信被
    繼承人乙○○之遺產，確屬無人承認繼承之狀態。參以本件
    未有經親屬會議選定遺產管理人之資料，及聲請人為利害關
    係人，是其所為之聲請與前揭規定並無不合。本院審酌關係
    人丙○○為被繼承人乙○○之長子，且被繼承人乙○○之遺
    產房屋一棟（門牌號碼：雲林縣臺西鄉牛厝村28鄰丘厝20
    之9 號），現係由關係人丙○○管理使用，又其經合法通知
    ，然卻未到庭或以書狀表示任何意見等情，從而，認為聲請
    人聲請選任丙○○為被繼承人乙○○之遺產管理人，核屬適
    當，應予准許，爰依法選任丙○○為乙○○之遺產管理人並
    為承認繼承之公示催告。
四、依非訟事件法第21條第1 項前段、民法第1150條前段，裁定
    如主文。
中    華    民    國    97    年    12    月    17    日
                  家事法庭  法  官    潘雅惠
以上正本係照原本作成。
如對本裁定抗告須於裁定送達後10日內向本院提出抗告狀，並應
繳納抗告費新臺幣1,000 元。
中    華    民    國    97    年    12    月    18    日
                            書記官    陳美華


司法院資訊處製作；財團法人民間司法改革基金會備份。
